臺灣高等法院臺中分院刑事判決
111年度上更一字第45號
上  訴  人  
即  被  告  廖國坤



選任辯護人  李世文律師（法扶律師）
上列上訴人因違反毒品危害防制條例案件，不服臺灣臺中地方法
院110年度訴字第912號中華民國110年7月15日第一審判決（起訴
案號：臺灣臺中地方檢察署110年度偵字第9123號，併辦案號：1
11年度偵字第23466號），提起上訴，經最高法院發回更審，本
院判決如下：
    主    文
原判決撤銷。
廖國坤犯如附表一編號1至3所示之罪，各處如附表一編號1至3「
罪名、宣告刑及沒收」欄所示之刑及沒收。應執行有期徒刑參年
。沒收部分併執行之。
    犯罪事實
一、廖國坤明知甲基安非他命屬毒品危害防制條例第2條第2項第
    2款所列管之第二級毒品，不得非法持有、販賣，竟仍意圖
    營利，基於販賣第二級毒品甲基安非他命之犯意，分別為下
    列行為：
  ㈠於民國110年2月10日某時，由廖國坤以附表二編號1所示之行
    動電話與黃楠泰聯絡後，達成以新臺幣（下同）3,000元之
    價格交易第二級毒品甲基安非他命之合意後，黃楠泰即前往
    廖國坤位在臺中市○○區○○路0段00號租屋處，由廖國坤將價
    值3,000元之甲基安非他命1包交予黃楠泰，黃楠泰則於翌（
    11）日匯款2,100元至廖國坤所使用之郵局帳戶（帳號00000
    000000號），並於2至3天後，再交付現金900元予廖國坤，
    完成交易。
  ㈡於110年2月初之某日，由廖國坤以附表二編號1所示之行動電
    話與蔡慶衡聯絡後，達成以1,000元之價格交易第二級毒品
    甲基安非他命之合意後，2人相約在全家便利商店大雅中科
    店附近（起訴書誤載為臺中市大雅區大雅國中旁之菜市場，
    業經公訴檢察官在原審當庭更正），由廖國坤將價值1,000
    元之甲基安非他命1包交予蔡慶衡，蔡慶衡則先行賒欠價金
    ，完成交易。
  ㈢於110年2月6日，由廖國坤以附表二編號1所示之行動電話與
    蔡慶衡聯絡後，達成以1,000元之價格交易第二級毒品甲基
    安非他命之合意後，蔡慶衡即前往廖國坤上開租屋處，由廖
    國坤將價值1,000元之甲基安非他命1包交予蔡慶衡，蔡慶衡
    則先行賒欠價金，完成交易。
二、案經臺中市政府警察局清水分局移送臺灣臺中地方檢察署檢
    察官偵查起訴。
    理    由
一、證據能力部分：
　㈠被告以外之人於審判外之陳述，雖不符刑事訴訟法第159條之
    1至第159條之4之規定，而經當事人於審判程序同意作為證
    據，法院審酌該言詞陳述或書面陳述作成時之情況，認為適
    當者，亦得為證據；當事人、代理人或辯護人於法院調查證
    據時，知有同法第159條第1項不得為證據之情形，而未於言
    詞辯論終結前聲明異議者，視為有前項之同意，刑事訴訟法
    第159條之5亦有明文，而該條規定之立法意旨，在於確認當
    事人對於傳聞證據有處分權，得放棄反對詰問權，同意或擬
    制同意傳聞證據可作為證據，屬於證據傳聞性之解除行為，
    如法院認為適當，不論該傳聞證據是否具備刑事訴訟法第15
    9條之1至第159條之4所定情形，均容許作為證據，不以未具
    備刑事訴訟法第159條之1至第159條之4所定情形為前提。經
    查，本院下列所引用之供述證據，檢察官、上訴人即被告廖
    國坤（下稱被告）及其辯護人於原審及本院前審準備程序時
    均表示同意有證據能力（見原審卷第100頁、本院前審卷第1
    39頁），且迄至本院言詞辯論終結前，亦均未聲明異議，可
    認均同意作為本案證據，本院審酌該等證據之取得過程並無
    瑕疵，與本案待證事實間復具有相當之關聯性，以之為本案
    證據尚無不當，認為得為本案之證據，是依刑事訴訟法第15
    9條之5之規定，均有證據能力。
　㈡又刑事訴訟法第159條至第159條之5有關傳聞法則之規定，乃
    對於被告以外之人於審判外之言詞或書面陳述所為之規範；
    至非供述證據之書證及物證，性質上並非供述證據，應無傳
    聞法則規定之適用，如該非供述證據非出於違法取得，並已
    依法踐行調查程序，即不能謂其無證據能力。本判決下列所
    引用之其他非供述證據，被告及其辯護人亦於本院前審準備
    程序時即均同意作為證據使用，且查無違法取得之情形，復
    經本院依法踐行調查程序（見本院前審卷第139頁、更一卷
    第204至209頁），本院認亦皆得作為證據。
二、認定事實所憑之證據及理由：
　㈠上開事實，業據被告迭於警詢、偵查、檢察官聲請羈押時原
    審之訊問程序、原審與本院前審準備程序及審理時均坦承不
    諱（見臺灣臺中地方檢察署110年度偵字第9123號卷〈下稱偵
    卷〉第74、380頁，原審110年度聲羈字第145號卷第12頁，原
    審卷第58、107、152頁、本院前審卷第138至139、234頁）
    ；核與證人黃楠泰、蔡慶衡分別於警詢、偵查時之證述內容
    （證人黃楠泰部分：見臺灣臺中地方檢察署109年度他字第9
    611號卷〈下稱他卷〉第141至155、162至164頁；證人蔡慶衡
    部分：見他卷第88至101、103至106、124至127頁）；並有
    調閱被告涉嫌毒品危害防制條例案通聯資料偵查報告（見他
    卷第5頁）、被告之臉書資料（見他卷第17頁）、被告租屋
    處現場蒐證照片（見他卷第23至30頁）、門號0000000000號
    、0000000000號行動電話通聯調閱查詢單（見他卷第41至42
    頁）、黃楠泰匯款予被告之新光銀行自動櫃員機交易明細表
    （見他卷第76頁）、蔡慶衡與被告之對話紀錄（見他卷第94
    至98頁）、蔡慶衡指認被告之指認犯罪嫌疑人紀錄表（見他
    卷第107至112頁）、蔡慶衡指認與被告交易毒品之現場照片
    （見他卷第113、117頁）、監視器錄影畫面翻拍照片（見他
    卷第119至120頁）、被告租屋處現場照片及地圖（見他卷第
    151至153頁）、原審法院110年度聲搜字第302號搜索票（見
    偵卷第123頁）、臺中市政府警察局清水分局搜索扣押筆錄
    、扣押物品目錄表、扣押物品收據（見偵卷第124至129頁）
    、搜索現場及扣案毒品檢驗照片（見偵卷第151至155頁）及
    被告之郵局帳戶開戶資料（見偵卷第239頁）等資料在卷可
    證，復有扣案如附表二編號1所示之物可佐，足認被告上開
    任意性自白核均與事實相符，皆堪採信。
　㈡按販賣毒品與合資購買、代為購買或原價轉讓而幫助他人施
    用毒品、與他人共同持有毒品或轉讓毒品，在外觀上雖均有
    授受毒品及現金之行為，但因其主觀上是否具有營利意圖而
    異其罪名之論斷；即販賣毒品罪，係以行為人主觀上有營利
    之意圖，客觀上將毒品價售或有償讓與他人為其構成要件，
    若行為人主觀上並無營利之意圖，即與販賣毒品罪之構成要
    件不相符合（最高法院104年度台上字第3201號、102年度台
    上字第2541號判決要旨均足資參照）。又販賣毒品係政府嚴
    予查緝之違法行為，且可任意分裝或增減其分量，各次買賣
    之價格，當亦各有差異，隨供需雙方之資力、關係之深淺、
    需求之數量、貨源之充裕與否、販賣者對於資金之需求如何
    即殷切與否，以及政府查緝之態度，進而為各種不同之風險
    評估，而為機動性之調整，販賣者從各種「價差」或「量差
    」或「純度」謀取利潤方式，或有差異，然其所圖利益之非
    法販賣行為目的，則屬相同，並無二致。被告於原審訊問時
    供稱：就犯罪事實欄一㈠部分，其販賣3,000元之毒品與黃楠
    泰，可以從中獲利700至800元左右；就犯罪事實欄一㈡、㈢部
    分，其販賣1,000元之毒品與蔡慶衡，則各從中獲利200、30
    0元等語（見原審卷第58頁）。足徵被告就本案各次販賣第
    二級毒品之犯行，確均有從中賺取價差而牟利之意圖，主觀
    上確實係基於意圖營利而為販賣毒品之犯意無訛。
　㈢綜上所述，本案事證明確，被告上開販賣第二級毒品甲基安
    非他命之犯行，均堪認定，俱應依法論科。
三、論罪科刑之理由：　　
  ㈠核被告就犯罪事實欄一㈠至㈢所為，均係犯毒品危害防制條例
    第4條第2項之販賣第二級毒品罪，共3罪。被告就犯罪事實
    欄一㈠至㈢所示各次因販賣第二級毒品甲基安非他命，而持有
    第二級毒品甲基安非他命之低度行為，應分別為其各次販賣
    第二級毒品之高度行為所吸收，均不另論罪。
  ㈡被告就本案所犯之3次販賣第二級毒品罪間，犯意各別，行為
    互殊，應予分論併罰。
  ㈢刑之加重減輕：
    ⒈累犯部分：按裁判確定後犯數罪，受二以上徒刑之執行（
      非屬合併處罰範圍）者，其假釋有關期間如何計算，有兩
      種不同見解：其一為就各刑分別執行，分別假釋，另一則
      為依分別執行，合併計算之原則，合併計算假釋有關之期
      間。為貫徹監獄行刑理論及假釋制度之趣旨，並維護受刑
      人之利益，自以後者為可取，固為刑法第79條之1增訂之
      立法意旨。惟上開放寬假釋應具備「最低執行期間」條件
      之權宜規定，應與累犯之規定，分別觀察與適用。併執行
      之徒刑，本係得各別獨立執行之刑，對同法第47條累犯之
      規定，尚不得以前開規定另作例外之解釋，倘其中子罪之
      徒刑已執行期滿，縱因合併計算最低應執行期間而在丑罪
      徒刑執行中假釋者，於距子罪徒刑期滿後之假釋期間再犯
      罪，即與累犯之構成要件相符，仍應以累犯論；又按刑法
      第47條第1項規定：「受徒刑之執行完畢，或一部之執行
      而赦免後，5年以內故意再犯有期徒刑以上之罪者，為累
      犯，加重本刑至二分之一」，是有關累犯加重本刑部分，
      倘不分情節，基於累犯者有其特別惡性及對刑罰反應力薄
      弱等立法理由，一律加重最低本刑，於不符合刑法第59條
      所定要件之情形下，致生行為人所受之刑罰超過其所應負
      擔罪責之個案，其人身自由因此遭受過苛之侵害部分，對
      人民受憲法第8條保障之人身自由所為限制，不符憲法罪
      刑相當原則，牴觸憲法第23條比例原則，而於刑法有關累
      犯之規定修正前，為避免發生上述罪刑不相當之情形，法
      院就該個案應依本解釋意旨，裁量是否加重最低本刑（司
      法院釋字第775號解釋文參照）。查被告前因竊盜、搶奪
      、施用毒品等案件，經臺灣臺南地方法院以97年度聲字第
      1260號裁定，定應執行有期徒刑3年4月（下稱甲案），經
      入監執行後，於102年9月30日縮短刑期假釋出監並付保護
      管束，惟因其於假釋期間內另犯搶奪、竊盜、違反藥事法
      等案件，而經本院以105年度聲字第2258號裁定，定應執
      行有期徒刑3年8月確定（下稱乙案），甲案之假釋遂經撤
      銷，先執行殘刑有期徒刑1年3月又29日（執行期間105年1
      月15日至106年5月13日），再接續執行上開乙案刑期，嗣
      於108年8月30日再次縮短刑期假釋出監並付保護管束，縮
      刑期滿即保護管束期滿日為109年4月2日等情，有臺灣高
      等法院被告前案紀錄表在卷可稽（見原審卷第17至43頁）
      。是被告如犯罪事實欄一㈠至㈢所示各次販賣第二級毒品甲
      基安非他命之犯行，均係於前案（即甲案）受徒刑執行完
      畢後，5年內故意再犯有期徒刑以上之罪，均為累犯。審
      酌被告前案所犯施用毒品及轉讓禁藥等案件，雖與本案之
      販賣行為尚屬有別，然其所為均與毒品相涉，堪認與本案
      所犯販賣毒品之罪質相近，足見行為人有其特別惡性，且
      前案入監執行後仍再犯，其對於刑罰之反應力顯然薄弱，
      為兼顧社會防衛之效果，依司法院釋字第775號解釋意旨
      ，自應依刑法第47條第1項規定，就本案各次販賣第二級
      毒品甲基安非他命之犯行，除無期徒刑部分依法不得加重
      外，其餘部分均加重其刑（按原判決係於最高法院刑事大
      法庭110年度台上大字第5660號裁定宣示前作成，依該裁
      定意旨，本院就原判決論處累犯部分只須依該裁定宣示前
      之原標準審查有無錯誤即可，而未以該裁定據為撤銷原判
      決之理由）。
    ⒉毒品危害防制條例第17條第2項規定：「犯同條例第4條至
      第8條之罪，於偵查及歷次審判中均自白者，減輕其刑」
      。本案被告就犯罪事實欄一㈡、㈢所載販賣第二級毒品甲基
      安非他命之犯行，於警詢、偵查、原審與本院前審準備程
      序及審理時，均坦承不諱；另就犯罪事實欄一㈠所載販賣
      第二級毒品甲基安非他命之犯行，則於偵查中檢察官聲請
      羈押之原審法院訊問時、原審與本院前審準備程序及審理
      時亦供認不諱，已如前述，皆應依毒品危害防制條例第17
      條第2項規定，各減輕其刑。
    ⒊本案應有毒品危害防制條例第17條第1項之適用：
　　　⑴按毒品危害防制條例第17條第1項規定，犯同條例第4條
        第2項販賣第二級毒品罪，供出毒品來源，因而查獲其
        他正犯或共犯者，減輕或免除其刑。該項規定之立法本
        旨係基於販賣毒品者倘供出其所販賣之毒品來源，且因
        此有效追查該毒品之來源者，將得以避免該毒品之來源
        者復行散布毒品而戕害國人身體健康，進而防止重大危
        害社會治安事件之發生，故明定予以減輕或免除其刑，
        以鼓勵販賣毒品者自新。因此，該項所稱「因而查獲」
        ，自係指販賣毒品者供出其所販賣之毒品來源之具體人
        別資料，例如：姓名、年籍、住居所或其他足資辨別之
        特徵，使偵查犯罪之公務員因而對之發動偵查，並查得
        該毒品來源者之犯罪而言；申言之，被告之「供出毒品
        來源」，與調查或偵查犯罪之公務員對之發動調查或偵
        查並進而破獲之間，論理上須具有先後且相當之因果關
        係，最高法院98年度台上字第6331號、101年度台上字
        第6628號判決意旨可資參照。
　　　⑵另案被告陳麗玲於110年1月27日遭查獲販賣甲基安非他
        命予楊茆苼，陳麗玲於警詢時供稱其毒品來源係與被告
        合資向他人購買，但不知藥頭之年籍資料，嗣經被告於
        110年10月5日警詢時陳稱陳麗玲與其於110年1月26日合
        資以28,000元向上手劉志焜購買甲基安非他命17.5公克
        （其中7公克為陳麗玲所出資購買），並於翌日（27日
        ）匯款至劉志焜指定之帳戶，並提供劉志焜指定之匯款
        帳號予警方查緝，足認被告已有提供本案毒品來源之重
        要線索；又臺中市政府警察局清水分局依被告上開供述
        發動調查後，業於110年10月6日以中市警清分偵字第11
        00033493號將另案被告「劉志焜」涉嫌違反毒品危害防
        制條例案件報請臺灣臺中地方檢察署（下稱臺中地檢署
        ）指揮偵辦，最終由臺灣臺中地檢署檢察官以110年度
        偵字第34441號提起公訴等節，業經本院調取臺中地檢
        署110年度偵字第34441號卷宗核閱無誤，堪認劉志焜確
        屬本案毒品來源，揆諸前揭最高法院判決要旨，本案當
        有因被告供出毒品來源而查獲其他正犯之情事，爰依毒
        品危害防制條例第17條第1項規定，減輕本案被告之刑
        ，並均依法先加重後遞減輕之（法定刑為無期徒刑部分
        則僅予以減輕其刑）。
  ㈣原判決撤銷之理由：
　　原審判決認被告犯行明確而予論罪科刑，固非無見，惟本院
    認被告確有供出毒品來源，因而查獲劉志焜，應依毒品危害
    防制條例第17條第1項減輕其刑，原審未及審酌上情，未依
    毒品危害防制條例第17條第1項減刑，容有違誤。被告上訴
    認本案應有毒品危害防制條例第17條第1項之適用，為有理
    由，應由本院撤銷改判。
  ㈤爰審酌被告明知甲基安非他命對身心之危害，竟無視國家杜
    絕毒品犯罪之禁令而販賣甲基安非他命，將使購買之吸毒者
    更加產生對毒品之依賴性及成癮性，助長濫用毒品成癮之惡
    習，戕害他人健康，並有滋生其他犯罪之可能，危害社會治
    安，且減損國家國力、競爭力，惟考量被告販賣甲基安非他
    命之次數為3次，販賣之數量、金額非鉅，並衡酌被告犯罪
    之動機、目的、手段、犯罪後坦承犯行，且協助警方查獲另
    案被告劉志焜販賣第二級毒品案件，犯罪後態度良好，另兼
    衡被告自陳之教育智識程度、生活狀況（見本院前審卷第23
    5頁）、素行品行等一切情狀，分別量處如主文第2項所示之
    刑。
  ㈥沒收部分：
    ⒈供犯罪所用、犯罪預備之物或犯罪所生之物，屬於犯罪行
      為人者，得沒收之。但有特別規定者，依其規定。前二項
      之沒收，於全部或一部不能沒收或不宜執行沒收時，追徵
      其價額，刑法第38條第2項、第4項分別定有明文。又犯毒
      品危害防制條例第4條至第9條、第12條、第13條或第14條
      第1項、第2項之罪者，其供犯罪所用之物，不問屬於犯罪
      行為人與否，均沒收之，毒品危害防制條例第19條第1項
      亦定有明文。而毒品危害防制條例第19條則為刑法沒收專
      章之特別規定，於毒品案件中在該當於毒品危害防制條例
      第19條條文之規定下，自應優先適用，其餘毒品案件之沒
      收，則依刑法沒收之規定為之，而販賣毒品所得，既非屬
      毒品危害防制條例第19條所規定沒收之範疇，依上開說明
      ，自應依刑法第38條之1第1項之規定，犯罪所得，屬於犯
      罪行為人者，沒收之，且為貫徹不法利得之剝奪，不問原
      始不法所得不能沒收，於全部或一部不能沒收或不宜執行
      沒收時，依刑法第38條之1第3項之規定，追徵其價額。
    ⒉被告如犯罪事實欄一㈠所載販賣甲基安非他命所得金額為3,
      000元，此為被告販賣毒品所得之財物，屬被告之犯罪所
      得，雖未扣案，仍應依刑法第38條之1第1項前段、第3項
      之規定，於被告所犯如附表一編號1所示販賣第二級毒品
      之罪刑項下宣告沒收，並諭知於全部或一部不能沒收或不
      宜執行沒收時，追徵其價額。至被告就犯罪事實欄一㈡、㈢
      販賣第二級毒品甲基安非他命犯行部分，因蔡慶衡皆先行
      賒欠價款，迄今仍未給付，故被告尚未實際收取價金之情
      ，業據被告於原審訊問時所陳明（見原審卷第58頁），復
      經蔡慶衡於偵查中證述明確（見他卷第124至125頁），是
      此部分均無犯罪所得應予沒收、追徵之問題，附此陳明。
    ⒊扣案如附表二編號1所示之行動電話1支（含SIM卡1張），
      為被告所有，且係供被告於如犯罪事實欄一㈠至㈢所示各次
      與黃楠泰、蔡慶衡聯繫所用之物等情，業經被告於原審審
      理時供述明確（見原審卷第150頁），自均應依毒品危害
      條例第19條第1項規定，於被告所犯如附表一所示各次販
      賣第二級毒品之罪刑項下分別諭知沒收。
    ⒋又按案內扣押之贓證物品，縱屬違禁物，既與判決所認定
      之犯罪無關，即不能於該犯罪諭知之主刑項下，併予宣告
      沒收無關之違禁物（最高法院97年度台非字第582號判決
      參照）。查扣案如附表二編號2所示之子彈3顆，被告否認
      為其所有，辯稱係先前承租者所遺留之物，伊並不知情；
      如附表二編號3所示之甲基安非他命3包，其中1包於被告
      住處查獲，為其施用後剩餘之殘渣袋，其餘2包於在場之
      林明諺身上查獲，並非被告所有；如附表二編號4所示之
      電子磅秤2臺，為被告所有，但已經壞掉；如附表二編號5
      所示之吸食器1個，為被告施用甲基安非他命使用；如附
      表二編號6所示之行動電話1支，為同案被告蔡慶憲所持有
      ；如附表二編號7所示之行動電話1支，為被告所持有；如
      附表二編號8所示之行動電話1支，則為在場之林明諺所持
      有等節，業據被告於原審審理時供稱在卷，且被告堅稱上
      開物品與其本案各次販賣第二級毒品甲基安非他命之犯行
      均無關（見偵卷第70、380頁，原審卷第149至150頁），
      並有臺中市政府警察局清水分局扣押物品目錄表之「所有
      人/持有人/保管人」欄之簽名可佐（見偵卷第128頁），
      且卷內復查無證據足證上開物品與被告本案之犯罪事實相
      關，自不得於本案宣告沒收。
    ⒌本案就被告所宣告之多數沒收，自應適用刑法第40條之2第
      1項之規定，併執行之。
  ㈦被告經合法傳喚，無正當理由不到庭，爰依刑事訴訟法第371
    條規定，不待其陳述，逕行判決。
四、適用之法律：　　　
    依刑事訴訟法第371條、第369條第1項前段、第364條、第29
    9條第1項前段，判決如主文。
本案經檢察官楊順淑提起公訴，檢察官楊順淑併辦，檢察官李月
治到庭執行職務。
中　　華　　民　　國　　111 　年　　10　　月　　20　　日
            刑事第三庭    審判長法　官  楊  真  明
　　　　　　　　　　　　        法　官  李  明  鴻
　　　　　　　　　　　　　      法　官  楊  欣  怡
以上正本證明與原本無異。
如不服本判決應於收受送達後20日內向本院提出上訴書狀，其未
敘述上訴理由者，並得於提起上訴後20日內向本院補提理由書（
均須按他造當事人之人數附繕本）「切勿逕送上級法院」。因疫
情而遲誤不變期間，得向法院聲請回復原狀。

                                書記官  孫  銘  宏
　　　　　　　　　　　　　　　　
中　　華　　民　　國　　111 　年　　10　　月　　20　　日
附錄本案論罪科刑法條：
毒品危害防制條例第4條第2項
製造、運輸、販賣第二級毒品者，處無期徒刑或10年以上有期徒
刑，得併科新臺幣1千萬元以下罰金。
附表一：
編號 犯罪事實 罪名、宣告刑及沒收  1 如事實欄一㈠所載 廖國坤販賣第二級毒品，累犯，處有期徒刑貳年。扣案如附表二編號1所示之物沒收；未扣案之犯罪所得新臺幣參仟元沒收，於全部或一部不能沒收或不宜執行沒收時，追徵其價額。  2 如事實欄一㈡所載 廖國坤販賣第二級毒品，累犯，處有期徒刑壹年拾月。扣案如附表二編號1所示之物沒收。  3 如事實欄一㈢所載 廖國坤販賣第二級毒品，累犯，處有期徒刑壹年拾月。扣案如附表二編號1所示之物沒收。 
附表二：扣案物
編號 名稱及數量 備註  1 金色IPHONE行動電話1支（含門號0000000000號SIM卡1張） IMEI：000000000000000被告於原審審理時供稱：扣案之金色IPHONE行動電話內插用遠傳門號0000000000號SIM卡，是其所有，供本案各次販賣毒品時聯繫使用等語（原審卷第150頁）。  2 子彈3顆 被告於警、偵時均供稱：該3顆子彈是藏放在先前承租者所遺留之茶壺內，非其所有，其並不知情等語（偵卷第70、380頁）。原審審理時亦供稱：扣案子彈3顆與本案無關等語（原審卷第150頁）。  3 甲基安非他命3包 被告於原審審理時供稱：扣案之甲基安非他命，其中1包於其住處查獲，為其施用後剩餘之殘渣袋（驗餘淨重0.0642公克，見衛生福利部草屯療養院110年3月23日草療鑑字第1100300343號鑑驗書）；另2包於在場之林明諺身上查獲，非其所有等語（原審卷第149至150頁）。  4 電子磅秤2臺 被告於原審審理時供稱：扣案之電子磅秤已經壞掉，沒有供本案販賣毒品使用等語（原審卷第150頁）。  5 吸食器1個 被告於原審審理時供稱：扣案吸食器為供其吸食甲基安非他命使用等語（原審卷第150頁）  6 黑色OPPO行動電話1支 IMEI：000000000000000、000000000000000同案被告蔡慶憲所持有，與本案無關。  7 粉紅色IPHONE行動電話1支 IMEI：000000000000000被告於原審審理時供稱：扣案之粉紅色IPHONE行動電話與本案犯行無關等語（原審卷第150頁）。  8 粉紅色OPPO行動電話1支 IMEI：000000000000000、000000000000000在場之林明諺所持有，與本案無關。